臺灣高等法院臺中分院刑事判決　　 100年度上更(一)字第92號
上　訴　人　臺灣彰化地方法院檢察署檢察官
上　訴　人
即　被　告　曹涵亭
指定辯護人　本院公設辯護人賴泰鈞
上列上訴人因違反毒品危害防制條例案件，不服臺灣彰化地方法
院99年度訴字第1044號中華民國99年11月4日第一審判決（起訴
案號：臺灣彰化地方法院檢察署99年度偵字第6934號等），提起
上訴，本院前審判決後，經最高法院發回更審，本院更為判決如
下：
    主  文
上訴駁回
    事  實
一、曹涵亭（綽號阿敏、嫂子）前於民國（下同）81、82年間因
    違反肅清煙毒條例案件，經臺灣彰化地方法院81年度訴字第
    1013號判決處有期徒刑3年4月，並經本院以82年度上訴字第
    767號判決駁回上訴而確定；又因違反肅清煙毒條例案件，
    經臺灣彰化地方法院以82年度訴字第879號、83年度訴字第
    18號判決分別處有期徒刑3年2月、2年2月確定；上開案件經
    送監接續執行，於86年3月18日假釋出監付保護管束，嗣經
    撤銷假釋，入監執行殘刑有期徒刑5年4月又28日，於95年8
    月29日縮短刑期期滿執行完畢（本件已構成累犯）。仍不知
    警惕，明知海洛因為毒品危害防制條例所規範之第一級毒品
    ，不得販賣及持有，竟為圖謀販賣毒品賺取價差之利益，基
    於販賣第一級毒品海洛因之犯意，自98年11月間起至99年4
    月間，在其位於南投縣草屯鎮○○○路59巷8弄28號之居所
    附近向林富森（綽號水哥，另案由臺灣臺中地方法院檢察署
    偵辦中）販入數量不詳之第一級毒品海洛因後，持附表一所
    示之行動電話為聯繫工具，於附表一所示之時間，分別與羅
    崧仁（起訴書誤載為羅菘仁，持用門號0000-000000號行動
    電話）、許資彬（持用門號0000-000000、0000-000000號行
    動電話）、蒲朝文（持用門號0000-000000、0000-000000
    號行動電話）聯絡後，相約在附表一所示之地點見面，由曹
    涵亭分別以附表一所示高於進價之價格，販賣海洛因予附表
    一所示之人，以此方式賺取如附表一所示之價差為利潤。嗣
    經法務部調查局彰化縣調查站對曹涵亭所持用之上開門號實
    施通訊監察，並於99年7月22日晚間8時15分許、同日晚間10
    時43分許，持臺灣彰化地方法院所核發之搜索票分別至曹涵
    亭位於南投縣草屯鎮○○○路59巷8弄28號之居所及其位於
    彰化縣員林鎮○○路○段166號之住所執行搜索，扣得如附表
    二所示之物；並經曹涵亭於偵查及審判中自白，及供出毒品
    來源為林富森，因而查獲林富森違反毒品危害防制條例情事
    ，查悉上情。
二、案經行政院海岸巡防署海岸巡防總局中部地區巡防局移送臺
    灣彰化地方法院檢察署檢察官偵查起訴。
    理  由
一、本案證據能力之說明：
（一）本件通訊監察譯文具證據能力之說明：
    1.按電話監聽譯文（通訊監察譯文），僅屬依據監聽錄音結
      果予以翻譯之文字，固具文書證據之外觀，但實際上仍應
      認監聽所得之錄音帶，始屬調查犯罪所得之證物，乃刑事
      訴訟法第165條之1第2項所稱之新科技證物，如其蒐證程
      序合法，且當事人已承認監聽錄音譯文之內容屬實，或對
      於該譯文內容並無爭執，而法院復已就該譯文依法踐行調
      查證據程序者，該監聽錄音之譯文即與播放錄音有同等價
      值，自有證據能力（最高法院98年度臺上字第527號判決
      意旨參照）；又按有事實足認被告或犯罪嫌疑人有最輕本
      刑為三年以上有期徒刑之罪嫌，並危害國家安全或社會秩
      序情節重大，而有相當理由可信其通訊內容與本案有關，
      且不能或難以其他方法蒐集或調查證據者，得發通訊監察
      書，通訊保障及監察法第5條第1項第1款定有明文。又按
      通訊監察錄音之譯文，僅屬依據監聽錄音結果予以翻譯之
      文字，固具文書證據之外觀，但實際上仍應認監聽所得之
      錄音帶或光碟，始屬調查犯罪所得之證物；刑事訴訟法第
      165條之1第2項所稱之證物，如其蒐證程序合法，並經合
      法調查，自具證據能力。因此檢察官如提出通訊監察錄音
      之譯文為其證據方法，實乃以其監聽所得之錄音帶或光碟
      ，為調查犯罪所得之證物，法院本應依刑事訴訟法第165
      條之1所列之方法調查，以判斷該錄音帶或光碟是否與通
      訊監察錄音之譯文相符。而監聽錄音製作之譯文，雖通常
      為偵查犯罪機關單方面製作，然若被告或訴訟關係人對其
      真實性並無爭執，經法院於審判期日提示譯文供當事人辨
      認、表示意見並為辯論者，程序自屬適法（最高法院95年
      度臺上字第295號、94年度臺上字第4665號判決意旨參照
      ）。
    2.查卷附通訊監察譯文（含被告曹涵亭所使用之門號0000-0
      00000、0000-000000、0000-000000號行動電話門號、林
      富森所使用之門號0000-000000號行動電話門號），係承
      辦之海岸巡防署海岸巡防總局中部地區巡防局人員依據法
      院核發之通訊監察書，於核准通訊監察期間內，對於行動
      電話門號進行通訊監察之事實，有上開通訊監察書、通訊
      監察譯文（原審卷第64至191頁、本院上訴審卷第325至
      351 頁、第151至291頁）在卷可佐，被告及其辯護人復對
      通訊監察譯文之證據能力並無意見，對譯文內容之真實性
      亦無爭執，於本院亦不爭執此部分之證據能力（本院更一
      審卷第47頁），復經本院於審理時業已就上開通訊監察譯
      文依法提示被告及辯護人，踐行調查證據之程序，經核與
      監聽錄音具有相同之價值，自有證據能力。
（二）本案供述證據均具證據能力之說明：
    1.按「被告以外之人於審判外之陳述，雖不符前4條（指刑
      事訴訟法第159條之1至第159條之4）之規定，而經當事人
      於審判程序同意作為證據，法院審酌該言詞陳述或書面陳
      述作成之情況，認為適當者，亦得為證據」，又「當事人
      、代理人或辯護人於法院調查證據時，知有第159條第1項
      不得為證據之情形，而未於言詞辯論終結前聲明異議，視
      為有前項之同意」刑事訴訟法第159條之5第1項、第2項亦
      有明文。立法意旨在於傳聞證據未經當事人之反對詰問予
      以核實，原則上先予排除。惟若當事人已放棄反對詰問權
      ，於審判程序中表明同意該等傳聞證據可作為證據；或於
      言詞辯論終結前未聲明異議，基於尊重當事人對傳聞證據
      之處分權，及證據資料愈豐富，愈有助於真實發見之理念
      ，且強化言詞辯論主義，使訴訟程序得以順暢進行，上開
      傳聞證據亦均具有證據能力。
    2.證人許資彬、羅崧仁、蒲朝文等之偵訊證述及警詢供述等
      均屬被告以外之人在審判外之供述證據，被告、其辯護人
      及檢察官於本院審理時，例如能力均沒有意見（本院更一
      審卷第45頁、第47頁），復均未於言詞辯論終結前前聲明
      異議，再審酌此部分證據於作成時之情況，並無證據證明
      有違法取證或非出於自由意志之情形，且與本案均具關連
      性，認以之作為本案證據，皆屬適當，揆諸刑事訴訟法第
      159條之5規定，認前揭證據資料均例外有證據能力。
（三）本案非供述證據均具證據能力之說明：
    1.按關於非供述證據之物證，或以科學、機械之方式，對於
      當時狀況所為忠實且正確之記錄，性質上並非供述證據，
      均應無傳聞法則規定之適用；如該非供述證據非出於違法
      取得，並以依法踐行調查程序，即不能謂無證據能力（最
      高法院97年度臺上字第1401號、6153號、3854號判決可資
      參照）。
    2.本件其餘非供述證據例如扣案如附表二所示之物、翻拍證
      物相片等，因非屬供述證據，並無人對現實情形之記憶、
      知覺經常可能發生之誤差（如知覺之主觀性及記憶隨時間
      推移而發生變化、遺忘等），故上開非供述證據，並無傳
      聞法則之適用至明，復係警方搜索扣押取得之物或翻拍照
      片，有搜索票、搜索扣押筆錄在卷可佐（警卷第54至88頁
      ），並非違法採證所得，被告及檢察官亦未爭執上開非供
      述證據有何違法取得上開物證之情形，復經本院於審理中
      踐行調查程序，自均有證據能力，至其證明力乃別一問題
      。
二、認定犯罪事實所憑之證據及其認定之理由：
  (一)訊據被告被告曹涵亭對有自98年11月起至99年4月間，在其
    位於南投縣草屯鎮○○○路59巷8弄28號之居所，向林富森
    販入海洛因後，於附表一所示之時間，以附表一所示之行動
    電話門號與附表一所示之人聯絡後，以附表一所示之對價，
    販賣附表一所示之海洛因予附表一所示之人，並賺取如附表
    一所示之價差為販毒利潤等情自白不諱，核與證人許資彬、
    羅崧仁、蒲朝文於警詢及偵訊之證述相符（警卷第108至118
    頁、99年度他字第529號卷第79、90、95、113頁），並有海
    岸巡防總局中部地區巡防局搜索、扣押筆錄、通訊監察譯文
    各1份在卷可稽（警卷第56頁、本院卷第65頁以下），足認
    被告自白與事實相符。
  (二)被告供稱附表一所載八次販賣第一級毒品海洛因行為，其毒
    品來源均係向林富森販入。林富森是住在伊隔壁的好朋友，
    有人打電話給伊，向伊要購買毒品時，伊就跟隔壁的林富森
    購買毒品，或販賣之前兩、三天前向林富森購買毒品（見本
    院卷第50頁），足證被告向林富森販入第一級毒品海洛因時
    即有營利之意圖，雖被告於本院前審審理時，受命法官問：
    「你是為了要販賣海洛因，才去買海洛因，或者當初買時，
    尚無販賣之意思，買入後才另行起意要販賣海洛因？」被告
    始稱：「當初買的時候，沒有販賣的意思，都是買了以後，
    有朋友買，我才賣。本件被訴的八件都是如此。」云云（見
    原審卷第428頁反面），不相一致，然檢察官起訴及第一審
    判決均認被告係基於營利之意圖而販入前揭海洛因（見第一
    審卷第2頁起訴書之犯罪事實欄，第一審判決第1頁倒數第4
    行至第2頁第2行），且被告於偵查及第一審準備程序亦迭次
    坦認不諱，即被告不服第一審判決提起第二審上訴，被告及
    其辯護人亦均未對此部分聲明不服。再詳觀被告於100年1月
    10日原審準備程序中就前揭毒品之來源明確供稱：附表一所
    示八次賣出之海洛因，都是接到購毒者的電話後，才直接跟
    林富森買入；或稱購毒者大概下次要買多少，伊知道等語（
    見原審卷第133頁）；於100年2月8日原審審理中，被告再度
    坦認前揭海洛因買入時，就打算要賣出等語不諱（見原審卷
    第428頁反面）。且附表一編號２、３所示，被告於98年12
    月5日一次販賣五錢新台幣（下同）8萬元之海洛因予羅崧仁
    ，隔3日（即98年12月8日）後再一次販賣半兩8萬5千元海洛
    因予許資彬。則被告如非意圖營利而販入海洛因，衡情豈有
    於短短4日購入數量非微之海洛因閒置持有或供自行施用；
    又被告販入時如係供自行施用，偶因朋友索求才販賣，衡情
    應係賣出少量以協助朋友應急，何以會一次全數賣出？且兩
    次利潤相同？是被告先前始終供承其係基於營利之意圖而販
    入及於本院供述，自較可採，被告一度陳述向林富森販入第
    一級毒品海洛因時無意圖營利云云，與經驗法則不相符合，
    不足採信。
  (三)按販賣毒品之所謂販賣行為，須行為人主觀上有營利意圖，
    且客觀上有販入或賣出毒品行為，即足構成，至於實際上是
    否已經獲利，則非所問；必也始終無營利之意思，而以原價
    或低於原價有償讓與他人，方難謂為販賣行為，而僅得以轉
    讓罪論處（最高法院93年度臺上字第1651號判決要旨參照）
    。又販賣海洛因毒品本無一定價格，各次買賣之價格，當亦
    各有差異，隨供需雙方之資力、關係之深淺、需求之數量、
    貨源之充裕與否、販賣者對於資金之需求如何即殷切與否，
    以及政府查緝之態度，進而為各種不同之風險評估，而為機
    動性之調整，是其價格標準，自非一成不變，且販賣者從各
    種「價差」或「量差」或係「純度」謀取利潤方式，或有差
    異，然其所圖利益之非法販賣行為目的，則屬相同，並無二
    致。被告確有販賣第一級毒品海洛因予附表一所示之人，被
    告於偵訊及原審自承其如附表一編號1至4部分，即販賣5錢
    、半兩海洛因，各次販賣所獲取之利益皆為價差5000元，而
    如附表一編號5至8部分，即販賣半錢海洛因予蒲朝文，預計
    可獲取之利益則為價差500元等語在卷（99偵6934卷第248
    頁、原審卷第20頁），堪認被告交付海洛因予羅崧仁、許資
    彬、蒲朝文，而與該三人約定對價及向羅崧仁、許資彬收取
    現款（其中附表一編號4部分僅收取現款6萬元），賺取其間
    之價差為利潤，被告為附表一之犯行確均係基於意圖營利之
    販賣海洛因犯意所為，要屬明確，至蒲朝文雖賒欠購毒對價
    ，迄未支付，亦不影響被告販賣第一級毒品犯行之成立，附
    此說明。
  (四)綜上所述，本件事證明確，被告所為如附表一所示各次販賣
    第一級毒品犯行均堪認定，應依法論科。
三、論罪科刑：
  (一)核被告所為如附表一所示犯行，均係犯毒品危害防制條例第
    4條第1項販賣第一級毒品罪。又按意圖營利而販入毒品，雖
    未賣出，仍依販賣既遂罪論處，但如意圖營利而販入毒品後
    ，第一次販賣予他人，此行為乃接續原先販入之犯意而為，
    不論其出賣之行為屬既遂或未遂，應認基於單一犯意之接續
    行為，僅成立一個販賣罪（最高法院99年度臺上字第2399號
    判決意旨參照），被告基於營利意圖而向林富森購入海洛因
    後，分別販賣予附表一所示之人，揆諸上揭說明，其各次販
    入海洛因後販賣海洛因之行為均係基於單一犯意之接續行為
    ，各僅成立一個販賣第一級毒品罪。被告先後為販賣而持有
    海洛因之低度行為，應各為販賣之高度行為所吸收，均不另
    論罪。被告所為如附表一所示各次犯行，犯意有別，行為互
    殊，應予分論併罰。
  (二)被告前於81、82年間因違反肅清煙毒條例案件，經臺灣彰化
    地方法院81年度訴字第1013號判決處有期徒刑3年4月，並經
    本院以82年度上訴字第767號判決駁回上訴而確定；又因違
    反肅清煙毒條例案件，經臺灣彰化地方法院以82年度訴字第
    879號、83年度訴字第18號判決分別處有期徒刑3年2月、2年
    2月確定；上開案件經送監接續執行，於86年3月18日假釋出
    監付保護管束，嗣經撤銷假釋，入監執行殘刑有期徒刑5年4
    月又28日，於95年8月29日縮短刑期期滿執行完畢等情，有
    臺灣高等法院被告前案紀錄表一份可稽，其於上開有期徒刑
    執行完畢後，5年以內故意再犯本案如附表一所示之有期徒
    刑以上之各罪，均為累犯，除法定本刑為死刑及無期徒刑部
    分不得加重外，應依刑法第47條第1項規定，各加重其刑。
  (三)按犯第4條至第8條之罪於偵查及審判中均自白者，減輕其刑
    ，毒品危害防制條例第17條第2項定有明文。又按被告縱曾
    於偵查或審判中否認犯罪，然僅須於偵查及審判中各有一次
    自白，即符合此項減輕其刑規定，不以始終承認犯行為必要
    ；又自白係對自己之犯罪事實全部或主要部分為肯定供述，
    即使時日、處所、行為態樣等非構成犯罪事實之要素略有不
    符，亦不影響其為自白（最高法院99年度臺上字第5731號、
    5522號、4874號判決意旨參照）。查被告雖於原審審理時雖
    一度否認附表一編號5至8所示犯行，惟其業於偵訊、原審訊
    問及準備程序及本院上訴審準備程序、審理及更一審審理時
    ，就附表一所示各次販賣第一級毒品犯行自白不諱（99偵
    6934卷第248、249頁、原審卷第19至20頁、第47頁、本院上
    訴審卷第125至128頁、本院更一審卷第47至48頁），自應依
    毒品危害防制條例第17條第2項規定，各減輕其刑。
  (四)犯毒品危害防制條例第4條之罪，供出毒品來源，因而查獲
    其他正犯或共犯者，減輕或免除其刑，同條例第17條第1項
    定有明文。所謂供出毒品來源，因而查獲其他正犯或共犯，
    係指被告具體供出毒品來源的有關資料，諸如前手姓名、年
    籍、住居所或其他足資辨別之特徵等，使調查或偵查犯罪之
    公務員因發動調查或偵查並破獲而言。至於所查獲毒品來源
    之其他正犯或共犯，是否認罪，則非所問（最高法院100年
    度臺上字第2447號刑事判決參照）。本件被告於99年7月22
    日晚上被查獲，翌（23）日行政院海岸巡防署海岸巡防總局
    中部地區巡防局（下稱中區巡防局）雲林機動查緝隊詢問被
    告時，先後將附表一編號1至8所示羅崧仁、許資彬、蒲朝文
    等人以行動電話與被告連繫購買海洛因之通訊監察譯文提示
    予被告閱覽並告以要旨後，詢問被告：「妳˙˙˙的毒品主
    要係向何人購得？如何購得？妳每次購買多少錢，數量多少
    ？」，被告答：「我以前都是向『水哥』及『小貞』（水哥
    的女友）購買的，每次十萬元購買海洛因六至七錢，一萬元
    購買安非他命不到一錢。」，再問：「妳是否知道綽號『水
    哥』及『小貞』之真實姓名及住處等詳細資料？」被告答：
    「『水哥』本名林富森，他住臺中市○○○○路『可以居』
    大樓二樓靠路邊二樓Ａ棟˙˙˙『小貞』本名周韋貞˙˙˙
    」等語（本院上訴審卷第293頁至第317頁）。嗣後中區巡防
    局依據被告所提供之線索及地點確實因而查獲林富森並扣得
    毒品等情，業據證人即中區巡防局雲林機動查緝隊查緝員蔡
    永榆於原審審結證稱：在偵查過程中，對於綽號「水哥」之
    人原本僅知悉其電話號碼，不清楚其本名及住處為何，當時
    雖有監聽到林富森，但一直以為本名是另一個對象，係依據
    被告供出毒品來源為林富森，始知「水哥」本名為林富森，
    並因而於99年7月27日查獲林富森，且在被告所述之夾層櫃
    中查扣毒品等物，被告所提供之資訊對查獲林富森有助益等
    語明確（原審卷第265至268頁），且有其職務報告一份及海
    岸巡防總局中部地區巡防局移送林富森涉嫌販賣第一級毒品
    罪之刑事案件移送書及搜索、扣押筆錄五份在卷可稽（原審
    卷第59頁至第63頁、99偵6934卷第101-137頁）。又林富森
    涉嫌販賣毒品案件，經中區巡防局移送後，另案由臺灣臺中
    地方法院檢察署檢察官偵查中，亦有該局刑事案件移送書、
    林富森之臺灣高等法院被告前案紀錄表各附卷為憑（99他52
    9 卷第182至187頁、原審卷第257至258頁）。綜合上開事證
    參互以觀，堪認本件確係因被告具體供出其毒品來源林富森
    之姓名及藏匿毒品處所，偵查機關始對林富森發動偵查，並
    因而破獲林富森違反毒品危害防制條例案件，應依毒品危害
    防制條例第17條第1項規定，各遞減輕其刑。檢察官上訴理
    由主張本件被告應不符毒品危害防制條例第17條第1項規定
    ，容有誤會。又林富森到案後是否承認販賣附表一所示八次
    之海洛因予被告等情，揆諸上揭說明，亦與被告能否適用毒
    品危害防制條例第17條第1項減輕或免除其刑之規定，尚屬
    無涉，附此敘明。又被告就附表一之各次之犯行，同時具有
    加重減輕事由，爰均依刑法第71條規定，先加（死刑及無期
    徒刑部分不得加重）後減，再遞減之。
  (五)本件無刑法第59條適用之說明：刑法第59條所規定之酌量減
    輕其刑，係裁判上之減輕，必以犯罪之情狀可憫恕，認為宣
    告法定最低度之刑猶嫌過重者，始有其適用。如別有法定減
    輕之事由，應先依法定減輕事由減輕其刑後，科以最低刑度
    ，猶嫌過重時，始得為之；若有二種以上法定減輕事由，仍
    應先依法定減輕事由遞減其刑後，科以最低刑度，猶嫌過重
    時，始得再依刑法第59條規定酌減其刑。被告所為如附表一
    所示犯行，係犯毒品危害防制條例第4條第1項之販賣第一級
    毒品罪，其法定最輕本刑為無期徒刑，因合於同條例第17
    條第2項於偵查及審判中均自白，減輕其刑之規定，經依刑
    法第65條第2項規定減輕其刑後，其法定最低刑度為15年以
    上有期徒刑；再依同條例第17條第1項供出毒品來源，因而
    查獲其他正犯或共犯，減輕其刑之規定，經遞減其刑後，其
    法定最低度刑，已可減至5年以上有期徒刑（該條項有免除
    其刑之規定，依刑法第66條但書規定，可減至三分之二），
    並衡以被告所為如附表一所示各次犯行，販賣海洛因之數量
    及獲利金額均非微，所販賣之海洛因足以導致施用者成癮，
    傷害施用者身心，有危害社會安全之虞，其犯行惡性重大，
    依其犯罪情狀，宣告上開法定刑之最低度刑，並無過重之情
    ，在客觀上無何可憫恕之處，尚不足以引起一般之同情，自
    皆無適用刑法第59條之餘地（最高法院99年度臺上字第5999
    號判決可資參照）。
四、原審認被告如附表一所示犯行罪證明確，適用毒品危害防制
    條例第4條第1項、第17條第1項、第2項、第19條第1項，刑
    法第11條、第47條第1項、第51條第5款之規定，並審酌被告
    明知海洛因為第一級毒品，使用容易成癮，濫行施用，非但
    對施用者身心造成傷害，且多有施用致死之案例，而因其成
    癮性，常使施用者經濟地位發生實質改變而處於劣勢，容易
    造成家庭破裂戕害國力，為國家嚴格查禁之違禁物，仍不顧
    其販賣對象可能面臨之困境，加以販賣，其販賣行為助長毒
    品流通，致生危害於社會及他人身體健康甚鉅，惟其犯後坦
    認部分犯行，且協助偵查機關緝獲毒品來源林富森，足認其
    尚有悔意，暨考量其犯罪目的、動機、生活狀況、智識程度
    等一切情狀，認公訴人請求量處無期徒刑之刑，尚屬過重，
    爰分別量處如附表一主文欄所示之刑，並定其應執行刑為有
    期徒刑20年。復說明：被告所為如附表一編號1至4所示販賣
    第一級毒品犯行，依其交易狀況，業已收取附表一編號1至3
    所示之全部販毒對價及附表一編號4所示販毒對價8萬2500元
    之其中6萬元，該等財物屬被告犯毒品危害防制條例第4條之
    罪所得之財物，應依毒品危害防制條例第19條第1項規定諭
    知沒收如附表一編號1至4主文欄所示，並諭知如全部或一部
    不能沒收時，以其財產抵償之。至附表一編號4所示販毒對
    價中之其餘2萬2500元，係被告以其先前積欠許資彬之欠款
    抵扣許資彬向其購買海洛因之費用，被告就此2萬2500元部
    分僅係取得「抵銷債務」之財產上利益，並未因此而得有財
    物，自不在毒品危害防制條例第19條第1項規定應沒收之列
    （最高法院95年度臺上字第6025號、89年度臺上字第1244號
    判決意旨參見）。被告所為如附表一編號5至8所示販賣第一
    級毒品犯行，因蒲朝文賒欠未支付對價，依其二人交易狀態
    ，被告迄未收取各該對價金額，業據被告陳明在卷，核與證
    人蒲朝文於警詢及偵訊之證述相符，附表一編號5至8所示未
    收取之對價自無從為沒收之諭知。未扣案之門號0000-00000
    0、0000-000000、0000-000000號行動電話，係被告所有之
    物，分別供其為附表一所示各次犯行所用，業據被告供述在
    卷（99他529卷第140頁），核與證人許資彬、羅崧仁、蒲朝
    文所述相符，並有通訊監察譯文、台灣大哥大資料查詢、遠
    傳行動電話基本使用者資料各一份在卷可憑（原審卷第64
    頁以下、第225至228頁），上開行動電話（含SIM卡）雖未
    扣案，但無證據證明確已滅失，應依毒品危害防制條例第19
    條第1項規定，分別宣告沒收如附表一主文欄所示，並諭知
    如全部或一部不能沒收時，追徵其價額，扣案如附表二編號
    1、2、21所示之物，雖為被告與案外人蕭得謙所共有之物，
    惟被告否認各該物品與本案犯行相關，查無其他證據足認各
    該物品與本案犯行有何關連，且蕭得謙另案違反毒品危害防
    制條例案件尚在偵查中，上開物品尚無從於本案宣告沒收。
    至扣案如附表二編號3至20所示之物，被告否認為其所有之
    物，且查無證據足認係被告所有之物，復非屬違禁物，爰均
    不予宣告沒收。經核原判決認事用法均無不當。被告上訴意
    旨指摘主張伊有自白，又供出上手因而破獲，應受二次減輕
    其刑之優惠，原判決仍定其應執行刑二十年，量刑過重云云
    ，惟查原判決均已依法依被告自白及供出上手因而破獲為由
    ，對被告減輕其刑，並無未予減輕其刑之違法事由，再者被
    告所犯販賣第一級毒品罪，其法定為死刑、無欺徒刑，依法
    被告雖係累犯，不得再加重其刑，被告雖偵審中自白，得減
    輕其刑至二分之一，其法定刑成為無期徒刑及十五年以上二
    十年以有期徒刑，又因供出其毒品來因而破獲林富森，得減
    輕其刑至三分之一，其法定刑最高刑為二十年以下十五年以
    上（無期徒刑部份依刑法第65條之規定，減為二十年以下十
    五年以上有期徒刑）、法定最低刑為五年（原最低刑十五年
    減三分之一為五年）。原審審酌被告販賣毒品之數量其中附
    表一編號1-4部份，數量一次高達半兩或5錢，金額高達8萬
    元，非一般微量之交易，因而量處有期徒刑十四年，至於其
    餘部份販賣數量輕微，則量處有期徒刑九年六月，復因被告
    共有販賣第一級毒品海洛因八次，因而定其應執行刑為二十
    年，是原審之量刑，已分別依法減輕其刑，並審酌刑法第五
    十七條各款所列情狀而未逾法定刑度，即不得遽指為違法。
    被告上訴意旨指摘原判決量刑過重，核無理由，應予駁回，
    另檢察官上訴意旨指摘原判決適用毒品危害防制條例第17
    條第1項規定遞減輕被告之刑為不當等語，亦為無理由，有
    如前述，亦應予駁回。
據上論斷，應依刑事訴訟法第368條，判決如主文。
本案經檢察官李月治到庭執行職務。
中    華    民    國   100    年    6     月    23    日
            刑事第六庭    審判長法  官  蔡 王 金 全
                                法  官  陳  如  玲
                                法  官  黃  小  琴
上列正本證明與原本無異。
如不服本判決應於收受送達後十日內向本院提出上訴書狀，其未
敘述上訴理由者，並得於提起上訴後十日內向本院補提理由書 (
均須按他造當事人之人數附繕本)「切勿逕送上級法院」。
                                書記官  金  珍  華
中    華    民    國   100    年    6     月    24    日
 附表一：
┌─┬───┬────┬────┬──────┬──┬────┬────┬────┬──────────┐
│編│交易對│  時間  │  地點  │曹涵亭持用之│販毒│對價（新│獲取之價│所犯罪名│       主文         │
│號│象    │        │        │電話        │數量│臺幣）  │差利潤（│        │                    │
│  │      │        │        │            │    │        │新臺幣）│        │                    │
├─┼───┼────┼────┼──────┼──┼────┼────┼────┼──────────┤
│1 │許資彬│98年11月│彰化縣員│0000-000000 │5 錢│8 萬元  │5000元  │毒品危害│曹涵亭販賣第一級毒品│
│  │（由羅│6 日下午│林鎮山腳│            │海洛│        │        │防制條例│，累犯，處有期徒刑拾│
│  │崧仁出│3 時11分│路和峰超│            │因  │        │        │第4 條第│肆年。因犯罪所得之財│
│  │面購買│許、3 時│市旁    │            │    │        │        │1 項販賣│物新臺幣捌萬元沒收之│
│  │）    │13分許電│        │            │    │        │        │第一級毒│，如全部或一部不能沒│
│  │      │話聯絡後│        │            │    │        │        │品罪    │收時，以其財產抵償之│
│  │      │        │        │            │    │        │        │        │；未扣案行動電話壹支│
│  │      │        │        │            │    │        │        │        │（含門號○九八三七一│
│  │      │        │        │            │    │        │        │        │六四五一號SIM 卡壹張│
│  │      │        │        │            │    │        │        │        │）沒收之，如全部或一│
│  │      │        │        │            │    │        │        │        │部不能沒收時，追徵其│
│  │      │        │        │            │    │        │        │        │價額。              │
├─┼───┼────┼────┼──────┼──┼────┼────┼────┼──────────┤
│2 │許資彬│98年12月│南投縣草│0000-000000 │5 錢│8 萬元  │5000元  │同上    │曹涵亭販賣第一級毒品│
│  │（由羅│5 日下午│屯鎮國道│            │海洛│        │        │        │，累犯，處有期徒刑拾│
│  │崧仁出│3 時15分│三號草屯│            │因  │        │        │        │肆年。因犯罪所得之財│
│  │面購買│、3 時35│交流道下│            │    │        │        │        │物新臺幣捌萬元沒收之│
│  │）    │分許電話│某大賣場│            │    │        │        │        │，如全部或一部不能沒│
│  │      │聯絡後  │旁      │            │    │        │        │        │收時，以其財產抵償之│
│  │      │        │        │            │    │        │        │        │；未扣案行動電話壹支│
│  │      │        │        │            │    │        │        │        │（含門號○九八一八四│
│  │      │        │        │            │    │        │        │        │五二二三號SIM 卡壹張│
│  │      │        │        │            │    │        │        │        │）沒收之，如全部或一│
│  │      │        │        │            │    │        │        │        │部不能沒收時，追徵其│
│  │      │        │        │            │    │        │        │        │價額。              │
├─┼───┼────┼────┼──────┼──┼────┼────┼────┼──────────┤
│3 │許資彬│98年12月│南投縣草│0000-000000 │半兩│8 萬5000│5000元  │同上    │曹涵亭販賣第一級毒品│
│  │      │8 日凌晨│屯鎮燦坤│            │海洛│元      │        │        │，累犯，處有期徒刑拾│
│  │      │4 時17分│3C旁    │            │因  │        │        │        │肆年。因犯罪所得之財│
│  │      │許、5 時│        │            │    │        │        │        │物新臺幣捌萬伍仟元沒│
│  │      │26分許電│        │            │    │        │        │        │收之，如全部或一部不│
│  │      │話聯絡後│        │            │    │        │        │        │能沒收時，以其財產抵│
│  │      │        │        │            │    │        │        │        │償之；未扣案行動電話│
│  │      │        │        │            │    │        │        │        │壹支（含門號○九八三│
│  │      │        │        │            │    │        │        │        │七一六四五一號SIM 卡│
│  │      │        │        │            │    │        │        │        │壹張）沒收之，如全部│
│  │      │        │        │            │    │        │        │        │或一部不能沒收時，追│
│  │      │        │        │            │    │        │        │        │徵其價額。          │
├─┼───┼────┼────┼──────┼──┼────┼────┼────┼──────────┤
│4 │許資彬│99年1 月│曹涵亭位│0000-000000 │半兩│8 萬2500│5000元  │同上    │曹涵亭販賣第一級毒品│
│  │      │23日凌晨│於南投縣│            │海洛│元      │        │        │，累犯，處有期徒刑拾│
│  │      │4 時1 分│草屯鎮新│            │因  │（僅支付│        │        │肆年。因犯罪所得之財│
│  │      │許、5 時│庄一路59│            │    │6 萬元，│        │        │物新臺幣陸萬元沒收之│
│  │      │24分許、│巷8 弄28│            │    │餘款以曹│        │        │，如全部或一部不能沒│
│  │      │5 時44分│號之居所│            │    │涵亭之欠│        │        │收時，以其財產抵償之│
│  │      │許電話聯│外      │            │    │款抵付）│        │        │；未扣案行動電話壹支│
│  │      │絡後    │        │            │    │        │        │        │（含門號○九八一八四│
│  │      │        │        │            │    │        │        │        │五二二三號SIM 卡壹張│
│  │      │        │        │            │    │        │        │        │）沒收之，如全部或一│
│  │      │        │        │            │    │        │        │        │部不能沒收時，追徵其│
│  │      │        │        │            │    │        │        │        │價額。              │
├─┼───┼────┼────┼──────┼──┼────┼────┼────┼──────────┤
│5 │蒲朝文│99年1 月│彰化縣大│0000-000000 │半錢│8000元  │500元   │同上    │曹涵亭販賣第一級毒品│
│  │      │3 日晚間│村鄉貢旗│            │海洛│（賒欠未│        │        │，累犯，處有期徒刑玖│
│  │      │11時24分│村貢旗二│            │因  │付）    │        │        │年陸月。未扣案行動電│
│  │      │許、11時│巷某處  │            │    │        │        │        │話壹支（含門號○九八│
│  │      │32分許電│        │            │    │        │        │        │0000000號SIM │
│  │      │話聯絡後│        │            │    │        │        │        │卡壹張）沒收之，如全│
│  │      │，99年1 │        │            │    │        │        │        │部或一部不能沒收時，│
│  │      │月4 日凌│        │            │    │        │        │        │追徵其價額。        │
│  │      │晨0 時許│        │            │    │        │        │        │                    │
│  │      │交易    │        │            │    │        │        │        │                    │
├─┼───┼────┼────┼──────┼──┼────┼────┼────┼──────────┤
│6 │蒲朝文│99年1 月│彰化縣大│0000-000000 │半錢│8000元  │500元   │同上    │曹涵亭販賣第一級毒品│
│  │      │7 日下午│村鄉某處│            │海洛│（賒欠未│        │        │，累犯，處有期徒刑玖│
│  │      │7 時29分│        │            │因  │付）    │        │        │年陸月。未扣案行動電│
│  │      │許電話聯│        │            │    │        │        │        │話壹支（含門號○九八│
│  │      │絡後    │        │            │    │        │        │        │0000000號SIM │
│  │      │        │        │            │    │        │        │        │卡壹張）沒收之，如全│
│  │      │        │        │            │    │        │        │        │部或一部不能沒收時，│
│  │      │        │        │            │    │        │        │        │追徵其價額。        │
├─┼───┼────┼────┼──────┼──┼────┼────┼────┼──────────┤
│7 │蒲朝文│99年1 月│彰化縣大│0000-000000 │半錢│8000元  │500元   │同上    │曹涵亭販賣第一級毒品│
│  │      │15日晚間│村鄉貢旗│            │海洛│（賒欠未│        │        │，累犯，處有期徒刑玖│
│  │      │10時42分│村貢旗二│            │因  │付）    │        │        │年陸月。未扣案行動電│
│  │      │許電話聯│巷某處  │            │    │        │        │        │話壹支（含門號○九八│
│  │      │絡後    │        │            │    │        │        │        │0000000號SIM │
│  │      │        │        │            │    │        │        │        │卡壹張）沒收之，如全│
│  │      │        │        │            │    │        │        │        │部或一部不能沒收時，│
│  │      │        │        │            │    │        │        │        │追徵其價額。        │
├─┼───┼────┼────┼──────┼──┼────┼────┼────┼──────────┤
│8 │蒲朝文│99年4 月│彰化縣大│0000-000000 │半錢│8000元  │500元   │同上    │曹涵亭販賣第一級毒品│
│  │      │10日凌晨│村鄉貢旗│            │海洛│（賒欠未│        │        │，累犯，處有期徒刑玖│
│  │      │2 時5 分│村貢旗二│            │因  │付）    │        │        │年陸月。未扣案行動電│
│  │      │許電話聯│巷某處  │            │    │        │        │        │話壹支（含門號○九八│
│  │      │絡後    │        │            │    │        │        │        │0000000號SIM │
│  │      │        │        │            │    │        │        │        │卡壹張）沒收之，如全│
│  │      │        │        │            │    │        │        │        │部或一部不能沒收時，│
│  │      │        │        │            │    │        │        │        │追徵其價額。        │
└─┴───┴────┴────┴──────┴──┴────┴────┴────┴──────────┘
 附表二：
┌─┬─────────────────┬───┬───────┬─────┐
│編│            物品名稱              │所有人│    備註      │查扣地點  │
│號│                                  │      │              │          │
├─┼─────────────────┼───┼───────┼─────┤
│1 │海洛因9 包（合計淨重142.79公克，驗│蕭得謙│詳參法務部調查│南投縣草屯│
│  │餘淨重142.60公克，空包裝總重10.11 │曹涵亭│局濫用藥物實驗│鎮○○○路│
│  │公克）                            │      │室99年8 月17日│59巷8 弄28│
│  │                                  │      │調科壹字第0992│號        │
│  │                                  │      │0000000 號鑑定│          │
│  │                                  │      │書            │          │
├─┼─────────────────┤      ├───────┤          │
│2 │安非他命1包（毛重0.9公克）        │      │與本案無關之物│          │
├─┼─────────────────┼───┼───────┤          │
│3 │黑色電話聯絡簿1本                 │蕭得謙│與本案無關之物│          │
│  │                                  │      │              │          │
├─┼─────────────────┤      │              │          │
│4 │褐色電話聯絡簿1本                 │      │              │          │
├─┼─────────────────┤      │              │          │
│5 │NOKIA手機1支                      │      │              │          │
│  │（IMEI：000000000000000 ，含SIM 卡│      │              │          │
│  │1 張)                             │      │              │          │
├─┼─────────────────┤      │              │          │
│6 │NOKIA手機1支                      │      │              │          │
│  │（IMEI：000000000000000 ，含SIM 卡│      │              │          │
│  │1 張）                            │      │              │          │
├─┼─────────────────┼───┼───────┤          │
│7 │舒鼻寧錠空罐1個                   │ 不詳 │與本案無關之物│          │
├─┼─────────────────┤      │              │          │
│8 │鼻感寧錠1罐                       │      │              │          │
├─┼─────────────────┤      │              │          │
│9 │夾鏈袋1包                         │      │              │          │
├─┼─────────────────┤      │              │          │
│10│濾網1包                           │      │              │          │
├─┼─────────────────┤      │              │          │
│11│吸食器1組                         │      │              │          │
├─┼─────────────────┤      │              │          │
│12│不明液體12罐                      │      │              │          │
├─┼─────────────────┤      │              │          │
│13│馬達1臺                           │      │              │          │
├─┼─────────────────┼───┼───────┤          │
│14│ZTE手機1支                        │陳昱嘉│與本案無關之物│          │
│  │（IMEI：000000000000000 ，含SIM 卡│      │              │          │
│  │1 張）                            │      │              │          │
├─┼─────────────────┼───┼───────┼─────┤
│15│SEW580i手機1支                    │不詳  │與本案無關之物│彰化縣員林│
│  │（IMEI：000000000000000 ，含SIM 卡│      │              │鎮○○路5 │
│  │1 張）                            │      │              │段166 號  │
├─┼─────────────────┤      │              │          │
│16│BENQ-SIEMENS手機1支               │      │              │          │
│  │（IMEI：000000000000000）         │      │              │          │
├─┼─────────────────┤      │              │          │
│17│NOKIA 1682C手機1支                │      │              │          │
│  │（IMEI：000000000000000 ，含SIM 卡│      │              │          │
│  │1 張）                            │      │              │          │
├─┼─────────────────┤      │              │          │
│18│MOTOROLA手機1支                   │      │              │          │
│  │（IMEI：000000000000000）         │      │              │          │
├─┼─────────────────┤      │              │          │
│19│NOKIA 1650手機1支                 │      │              │          │
│  │（IMEI：000000000000000）         │      │              │          │
├─┼─────────────────┤      │              │          │
│20│NOKIA 1682C手機1支                │      │              │          │
│  │（IMEI：000000000000000）         │      │              │          │
├─┼─────────────────┼───┼───────┼─────┤
│21│白色粉末1包（原編號7，未含法定毒品│蕭得謙│詳參法務部調查│南投縣草屯│
│  │成分）                            │曹涵亭│局濫用藥物實驗│鎮○○○路│
│  │                                  │      │室99年8 月17日│59巷8 弄28│
│  │                                  │      │調科壹字第0992│號        │
│  │                                  │      │0000000 號鑑定│          │
│  │                                  │      │書            │          │
└─┴─────────────────┴───┴───────┴─────┘
附錄論罪科刑法條全文：
毒品危害防制條例第4條第1項：
製造、運輸、販賣第一級毒品者，處死刑或無期徒刑；處無期徒
刑者，得併科新臺幣二千萬元以下罰金。